【裁判字號】    95,台上,4879
【裁判日期】    950907
【裁判案由】    妨害風化
【裁判全文】
最高法院刑事判決            九十五年度台上字第四八七九號
    上  訴  人  阮傳吉
上列上訴人因妨害風化案件，不服台灣高等法院中華民國九十二
年十一月十九日第二審判決（九十二年度上訴字第二五八六號，
起訴案號：台灣桃園地方法院檢察署九十一年度偵字第一一一四
五號），提起上訴，本院判決如下：
    主  文
上訴駁回。
    理  由
按刑事訴訟法第三百七十七條規定：上訴於第三審法院，非以判
決違背法令為理由，不得為之。是提起第三審上訴，應以原判決
違背法令為理由，係屬法定要件。如果上訴理由狀並未依據卷內
訴訟資料，具體指摘原判決不適用何種法則或如何適用不當，或
所指摘原判決違法情事，顯與法律規定得為第三審上訴理由之違
法情形，不相適合時，均應認其上訴為違背法律上之程式，予以
駁回。本件原判決認定上訴人阮傳吉為桃園縣中壢市○○路五○
○號七樓「七八七歌唱城」負責人，基於意圖使女子與他人為猥
褻行為而容留以營利之常業犯意，於民國九十一年六月十三日，
容留已滿十八歲之郭○芬等女子為坐檯小姐，提供前開歌唱城之
包廂，供不特定之男客與坐檯小姐等人飲酒、撫摸胸部及下體，
並使坐檯小姐脫去上衣或內褲，裸露胸部、陰部以招攬顧客，增
加店內包廂費、酒菜錢等收入，而以之為常業。並僱用林麗玉、
陳貴美（業經判刑定讞）為訪檯經理，引導坐檯小姐進入包廂為
男客服務。嗣桃園縣警察局中壢分局獲悉，著由員警劉彥甫、林
二煌等人，於同日凌晨零時許，喬裝男客前往該店飲酒消費，由
林麗玉引領劉彥甫等人進入七七六號包廂，經陳貴美為其介紹消
費方式，並以閩南語暗示該歌唱城內之坐檯小姐很好玩。嗣由上
訴人廣播坐檯女子郭○芬，並聯絡某傳播公司調派已滿十八歲之
不詳姓名女子五名，先後由陳貴美、林麗玉引導進入包廂內陪侍
唱歌、飲酒，其間，坐檯小姐即有意無意碰觸男客下體，並提議
與劉彥甫等人進行擲骰脫衣遊戲，約定女子輸者，應脫去上衣或
內褲，赤裸胸部或裸露下體供喬裝之員警觀看，如男客輸者，則
應給與坐檯小姐小費。同日凌晨四時許，郭○芬正將內褲褪至大
腿時，員警劉彥甫等人見時機成熟，乃當場表明身分而查獲等情
。因而撤銷第一審關於上訴人之不當判決，改判仍論處其意圖使
女子與他人為猥褻行為，而容留以營利為常業罪刑。已綜合全部
卷證資料，詳加斟酌論斷，敘明其所憑之證據及認定之理由，而
以上訴人否認犯罪所持之辯解為不足採，予以指駁綦詳，俱有卷
存之證據資料可資覆按。從形式上觀察，並無判決違背法令之情
形存在。查證據之取捨及其證明力之判斷，屬於事實審法院之職
權，苟其所為之判斷，並不違背經驗法則及論理法則，即不能任
意指為違背法令，而執為合法之第三審上訴理由。而認定犯罪事
實所憑之證據，並不以直接證據為限，間接證據亦包括在內，審
理事實之法院綜合卷內之直接、間接證據，本於推理作用，於通
常一般之人均不致有所懷疑，得確信其為真實之程度者，即非不
得據之為有罪之認定。又證人之陳述有部分前後不符，或相互間
有所歧異時，究竟何者為可採，法院仍得本其自由心證予以斟酌
，非謂一有不符或矛盾，即應認其全部均為不可採信，若其基本
事實之陳述，果與真實性無礙時，仍非不得予以採信。而原判決
採信證人之部分證言時，當然排除其他部分之證言，縱未於判決
理由內說明捨棄他部分證言之理由，仍於判決本旨無生影響。原
判決論處上訴人意圖使女子與他人為猥褻行為而容留以營利罪，
係綜合上訴人之部分自白，證人林二煌、郭○芬、林麗玉、陳貴
美之證詞，營業日報表、坐檯小姐點檯單、檯數統計表、估價單
、小姐薪資簿，錄影帶等直接、間接證據，本於推理作用，確信
其為真實之程度，而為有罪之認定，並非單採上開證人之證詞為
論斷之依據。其中關於上訴人有無營利之意圖？證人即男客陳品
皓、白尊仁、金宗浩、黃謙、張明義、鄭建銘、宋保興警詢中之
證詞是否可採？員警林二煌前後之證言以何者為可採？此乃原審
取捨證據及證據證明力判斷職權之合法行使，其所為判斷，尚無
悖離一般經驗法則，自不得指為違法。又查搜索係對於被告或犯
罪嫌疑人之身體、物件、電磁紀錄及住宅或其他處所為之，刑事
訴訟法第一百十二條定有明文。桃園縣警察局中壢分局獲悉「七
八七歌唱城」涉嫌容留女子從事猥褻行為之營業，因該歌唱城係
公共場所，坐檯小姐在未上鎖之公開包廂內，其言行在主客觀上
均無隱私權之合理期待，乃著由員警林二煌等人喬裝男客至該歌
唱城蒐證，員警蒐證之錄影器材僅為其耳目之輔助，其攝錄內容
在於補強員警供證之真實性，與搜索之定義不符，更非通訊保障
及監察法所保障之通訊範疇，該錄影帶既經第一審勘驗屬實，並
經原審提示予上訴人，令其辨識，上訴人已表示無意見，則原審
認該錄影帶具有證據能力，採為上訴人不利之認定，復無違誤。
末查刑事訴訟法所稱依法應於審判期日調查之證據，係指與待證
事實有重要關係，在客觀上顯有調查必要性之證據而言，故其範
圍並非漫無限制，必其證據與判斷待證事實之有無，具有關連性
，得據以推翻原判決所確認之事實，而為不同之認定，若僅係枝
節性問題，或所證明之事項已臻明瞭，當事人聲請調查之證據，
僅在延滯訴訟，甚或就同一證據再度聲請調查，自均欠缺其調查
之必要性，原審未依聲請為無益之調查，皆無違法可言。原判決
依行為時法律，論處上訴人意圖使女子與他人為猥褻行為，而容
留以營利為常業罪刑，事證已臻明確，自無再傳訊林春森、康全
順、張雄喨、彭小輝、廖光德、王豫澎、何俊松等七名員警訊問
其製作筆錄之過程之必要，原審未為無益之調查，尤無違法可言
。上訴意旨置原判決上開明確論斷於不顧，對原審取捨證據、證
據證明力判斷之審判職權行使，任憑己見，或就同一證據資料為
相異之評價，或就不影響於判決本旨事項再為事實上之爭辯，均
與法律規定得為第三審上訴理由之違法情形，不相適合，其上訴
為違背法律上之程式，應予駁回。上訴意旨置原判決上開明確論
斷於不顧，對原審取捨證據及證據證明力判斷之審判職權行使，
任憑己見，或就同一證據資料為相異之評價，或就不影響於判決
本旨事項再為事實上之爭辯，均與法律規定得為第三審上訴理由
之違法情形，不相適合，其上訴為違背法律上之程式，應予駁回
。
據上論結，應依刑事訴訟法第三百九十五條前段，判決如主文。
中    華    民    國  九十五  年    九    月    七    日
                      最高法院刑事第二庭
                          審判長法官  紀  俊  乾  
                                法官  黃  正  興  
                                法官  陳  東  誥  
                                法官  花  滿  堂  
                                法官  陳  世  淙  
      本件正本證明與原本無異
                                      書  記  官  
中    華    民    國  九十五  年    九    月    八    日
                                                      Ｑ

司法院資訊處製作；財團法人民間司法改革基金會備份。
